臺灣臺北地方法院民事裁定　　　　　　　 99年度抗字第242號
抗　告　人　太聖國際工程有限公司
兼法定代理　馮　傑
人
抗　告　人　束小英
相　對　人　匯豐汽車股份有限公司
法定代理人　嚴凱泰
上列當事人間本票裁定事件，抗告人對於中華民國99年10月27
日本院99年度司票字第11308號裁定提起抗告，本院裁定如下：
    主  文
抗告駁回。
抗告費用新臺幣壹仟元由抗告人負擔。
    理  由
一、按執票人向本票發票人行使追索權時，得聲請法院裁定後強
    制執行，票據法第123條定有明文。又本票執票人依上揭規
    定，聲請法院裁定許可對發票人強制執行係屬非訟事件，此
    項聲請之裁定及抗告法院之裁定，僅依非訟事件程序，以審
    查強制執行許可與否，並無確定實體上法律關係存否之效力
    ，如發票人就票據債務之存否有爭執時，應由發票人提起確
    認之訴，以資解決，最高法院56年臺抗字第714號、57年臺
    抗字第76號判例可資參照。
二、本件相對人主張其執有抗告人於民國97年10月13日共同簽發
    之本票（以下簡稱系爭本票）1紙，內載金額新臺幣（下同
    ）80萬元，付款地在臺北市，利息按年息13.15％計算，並
    免除作成拒絕證書，到期日99年10月13日，詎於到期後經提
    示僅支付部份外，其餘46萬8390元未獲付款，為此提出本票
    1 紙，聲請本院裁定就上開金額及依約定年息計算之利息准
    許強制執行等情，業據提出本票為證，本院依首開規定形式
    審酌相對人提出之本票後裁定予以准許，尚無不合。
三、抗告意旨略以：抗告人係為汽車貸款分期還款，遂依相對人
    要求簽立系爭本票，然本票上僅簽具金額、發票日期、及發
    票人簽名，其他事項並未載明。於99年10月13日聲請人公司
    因故不慎未及將款項存入甲存帳戶，致生支票跳票之情，經
    與相對人協商分期還款後，聲請人應相對人要求依其提供之
    帳號匯款，雙方約定以80萬元，分48期給付之方式還款。抗
    告人目前已還款24期，實與聲請人請求金額有誤，為免相對
    人持原裁定執行聲請人之財產，致損及聲請人權益，爰依法
    提起本件抗告，請求廢棄原裁定等語。
四、經查，相對人主張之事實，業據其提出系爭本票為證，且為
    抗告人所不爭執，復經原審就系爭本票為形式上之審查，認
    其已具備本票各項應記載事項，合於票據法第120條規定，
    為有效之本票，乃裁定准許強制執行，於法並無不合。抗告
    人雖辯稱就當事人間系爭本票之票據債權數額與系爭本票所
    載不符等情，縱為屬實，亦係實體法上之抗辯事由，核屬票
    據債權債務數額、存否之爭執，揆諸前揭說明，應由抗告人
    另循訴訟程序謀求解決，尚不得於本件非訟程序中為此爭執
    ，抗告法院亦不得予以審究，本件自仍應准許強制執行之裁
    定。從而，抗告意旨指摘原裁定不當，求予廢棄，為無理由
    ，應予駁回。
五、據上論結，本件抗告為無理由。依非訟事件法第46條、第21
    條第2項、第24條第1項，民事訴訟法第495條之1第1項、第4
    49條第1項、第85條第2項，裁定如主文。
中    華    民    國   100    年    1     月    13    日
                  民事第三庭  審判長法  官  郭美杏
                                    法  官  賴惠慈
                                    法  官  孫正華
以上正本係照原本作成。
如不服本裁定應於送達後10日內向本院提出抗告狀，並繳納抗告
費新臺幣1,000元。
中    華    民    國   100    年    1     月    13    日
                                    書記官  林秀娥